臺灣彰化地方法院交通事件裁定　　　　 96年度交聲字第252號
移
受 處分 人
即 異議 人　甲○○
上列受處分人因違反道路交通管理處罰條例案件，對於交通部公
路總局臺中區監理所彰化監理站所為之彰監四字第裁64－CZ0000
000號裁決，聲明異議，本院裁定如下：
    主      文
原處分撤銷。
甲○○處罰鍰新臺幣陸佰元。
    理      由
一、聲明意旨略以：異議人因事業原因，現址與通訊住址不同，
    甫接獲違規罰單隔天即刻至監理站繳款，卻經告知本件已辦
    理寄存送達，應加重罰200元；異議人在郵件存局期限內認
    領且馬上繳納，卻仍要加罰，顯失公平等語。
二、按汽車駕駛人停車時，在禁止臨時停車處所停車者，處新臺
    幣600元以上1200元以下罰鍰，道路交通管理處罰條例第56
    條第1項第1款有明文規定；次按違反道路交通管理事件統一
    裁罰基準表之規定，駕駛機器腳踏車違反前揭道路交通管理
    處罰條例第56條第1項第1款規定，於期限內繳納或到案聽候
    裁決者，處新臺幣600元，逾越應到案期限30日內，繳納罰
    鍰或到案聽候裁決者，處新臺幣800元。
三、查異議人所有車輛車號NPE－890號重型機車，於95年11月26
    日13時21分許，在臺北縣板橋市○○路○段路段處，因「在
    禁止臨時停車處所停車」違規，經臺北縣政府警察局交通隊
    警員逕行舉發，上揭違規事實，有舉發違反道路交通管理事
    件通知單（以下稱舉發通知單）一紙在卷可憑（北縣警交字
    第CZ0000000號），復為異議人所不否認，是本件違規事實
    洵可確定。惟異議人就其未曾接獲舉發通知單，甫接獲翌日
    即刻繳納致遭原處分機關加重罰鍰等情置辯。經查：本件舉
    發通知單於95年12月7日掛號交寄異議人，因招領逾期遭郵
    局退回，復於96年2月16日再行掛號交寄，並於96年3月1日
    寄存送達於異議人戶籍地址（彰化縣員林鎮○○○路141號
    ）之郵政機關「員林郵局」，有臺北縣政府警察局送達證書
    1紙、中華民國郵政交寄大宗掛號函件存根2紙在卷可查，可
    確定本件舉發通知單於96年3月1日合法送達於異議人無誤。
    惟本件係逕行舉發案件，異議人並非當場接獲舉發通知單，
    其若欲於期限內自行繳納罰鍰，則必於接獲舉發通知單後，
    依上載應到案日期內繳納之；然本件舉發通知單經二度寄送
    異議人，卻未更新通知單內容，上載「應到案日期」仍為96
    年1月6日，惟該舉發通知單合法送達於異議人係96年3月1日
    ，雖異議人於甫接獲舉發通知單後即刻前往原處分機關繳納
    ，於客觀上顯然不能於「應到案日期」內自行到案繳納最低
    額罰鍰，明顯影響異議人權益。綜上所述，原舉發機關於首
    次交寄舉發通知單時未辦理寄存送達，致未合法送達於異議
    人，復於第2次經寄存送達予異議人時，卻未更新應到案日
    期，致異議人無法於期限內自行繳納最低額罰鍰，原處分機
    關乃依首揭規定，裁處異議人新臺幣800元罰鍰，原舉發機
    關前此程序上之瑕疵所造成之損害，不應由異議人承擔，衡
    諸異議人固不爭執本件違規事實，且於接獲舉發通知單後即
    自行到案繳納罰鍰等情，本件異議為有理由，應由本院將原
    處分撤銷，異議人改裁處最低額罰鍰新臺幣600元，始為公
    允。
據上論斷，應依道路交通案件處理辦法第20條，裁定如主文。
中　　華　　民　　國　　96　　年　　4　　月　　19　　日
                  交通法庭       法  官   林欽章
以上正本證明與原本無異。
如不服本裁定，應於裁定送達後五日內向本院提出抗告狀 (須附
繕本 )。
中　　華　　民　　國　　96　　年　　4　　月　　19　　日
                                 書記官   魏嘉信
